【裁判字號】    94,訴,4174
【裁判日期】    950126
【裁判案由】    毒品危害防制條例
【裁判全文】
臺灣高雄地方法院刑事判決              94年度訴字第4174號
公  訴  人  臺灣高雄地方法院檢察署檢察官
被      告  乙○○
上列被告違反毒品危害防制條例案件，經檢察官提起公訴（94年
度毒偵字第8473號），被告為有罪之陳述，本院合議庭裁定由受
命法官獨任進行簡式審判程序，判決如下：
    主  文
乙○○連續施用第一級毒品，處有期徒刑捌月。扣案之第一級毒
品海洛因壹小包（淨重零點零參公克，空包裝重零點壹捌公克）
沒收銷燬之。
    事  實
一、乙○○前於民國91年間因施用毒品案件，經本院以91年度毒
    聲字第1759號裁定送觀察、勒戒後，經評定有繼續施用毒品
    之傾向，再經本院以91年度毒聲字第2773號裁定強制戒治，
    後因戒治已滿3月，復經本院裁定停止戒治，嗣因故經裁定
    撤銷停止戒治，於93年4 月9 日執行完畢釋放出所，而於93
    年5 月5 日經本署檢察官以93年度戒毒偵字第342 號不起訴
    處分確定。
二、詎乙○○猶不知悔改，明知海洛因業經公告列為毒品危害防
    制條例第2 條第2 項第1 款所定之第一級毒品，不得非法施
    用、持有，竟又基於施用第一級毒品海洛因之概括犯意，於
    上開強制戒治執行完畢5 年內，即93年10月間15日起，至94
    年9 月27日晚上10點30分止，每隔1 星期至15天施用一次，
    在高雄縣林園鄉○○街某處廁所內等處，先將海洛因摻水稀
    釋，再以針筒注射進入左手臂血管之方式，連續施用第一級
    毒品海洛因多次。嗣於94年9 月28日上午11時50分許為警方
    查獲，並扣得其所有供其施用之海洛因粉末1 小包（淨重
    0.03公克，空包裝重0.18公克），經採集其尿液檢驗後，知
    悉上情。
三、案經高雄市政府警察局小港分局報告台灣高雄地方法院檢察
    署檢察官移送偵辦。
    理  由
壹、程序部分：
    本件被告所犯為死刑、無期徒刑或最輕本刑為3 年以上有期
    徒刑以外之罪，其於準備程序中就被訴事實為有罪之陳述，
    經法官告知簡式審判程序之旨，並聽取公訴人及被告之意見
    後，依刑事訴訟法第273 條之1 第1 項規定，裁定由受命
    法官獨任進行簡式審判程序，合先敘明。
貳、實體部分：
一、上揭事實，已據被告於本院審理中坦承不諱，且其於94年9
    月28日警方查獲時所採驗之尿液，經送往高雄市立凱旋醫院
    檢驗結果，確呈第一級毒品海洛因代謝後嗎啡之陽性反應，
    此有該醫院濫用藥物尿液檢驗報1 紙可稽（參毒偵字卷第29
    、30頁）；另扣案之不明粉末1 小包，經送往法務部調查局
    鑑定，結果確含第一級毒品海洛因成分，此有該局鑑定通知
    書1 紙在卷可佐（見本院卷第12頁），足認被告上開自白確
    與事實相符，洵堪採信。
二、又被告前於民國91年間因施用毒品案件，經本院以91年度毒
    聲字第1759號裁定送觀察、勒戒後，經評定有繼續施用毒品
    之傾向，再經本院以91年度毒聲字第2773號裁定強制戒治，
    後因戒治已滿3月，復經本院裁定停止戒治，嗣因故經裁定
    撤銷停止戒治，於93年4 月9 日執行完畢釋放出所，而於93
    年5 月5 日經本署檢察官以93年度戒毒偵字第342 號不起訴
    處分確定等情，有臺灣高等法院被告前案紀錄表、被告刑案
    資料查註紀錄表、全國施用毒品案件紀錄表各1 份在卷可稽
    ，被告於強制戒治執行完畢釋放後，5 年內再為本件施用毒
    品犯行，核符毒品危害防制條例第23條第2 項規定，其事證
    明確，依法應予論科。
三、按海洛因係毒品危害防制條例第2 條第2 項第1 款所稱之第
    一級毒品，是被告施用海洛因之行為，係犯該條例第10條第
    1 項之施用第一級毒品罪。被告持有第一級毒品，嗣進而施
    用之，其持有之低度行為應為施用之高度行為所吸收，不另
    論罪。又被告多次施用第一級毒品犯行，時間緊接、手法相
    同，顯係觸犯構成要件相同之罪，為連續犯，應依刑法第56
    條之規定，論以一罪，並加重其刑。爰審酌被告前已因施用
    毒品案件經觀察、勒戒及強制戒治，有卷附之臺灣高等法院
    被告前案紀錄表可憑，其本應徹底戒除毒癮，不料竟仍繼續
    施用毒品，已如上述，顯見其並無戒除毒害之決心，本不宜
    寬貸，惟念其施用毒品乃自戕一己之身體健康，並具有病患
    性人格之特質，行為本身對社會所造成之危害並非直接、鉅
    大，且犯後坦承犯行，態度尚可等一切情狀，量處如主文所
    示之刑，以資懲儆。
四、末按查獲之第一、二級毒品及專供製造或施用第一、二級毒
    品之器具，不問屬於犯人與否，均沒收銷燬之，毒品危害防
    制條例第18條第1 項前段定有明文。查扣案之不明粉末1 小
    包，經鑑定結果確含第一級毒品海洛因之成分，業如上述，
    且盛裝上開扣案毒品1 包之空包裝袋（重0.18公克），內含
    極微量第一級毒品海洛因殘留而無法析離，均應整體視為查
    獲之第一級毒品海洛因，依毒品危害防制條例第18 條 第1
    項前段之規定，不問屬於犯人與否，均宣告沒收銷燬之。
    至鑑驗所耗損之毒品，既已滅失，自無庸宣告沒收銷燬，併
    予敘明。
五、據上論斷：應依刑事訴訟法第273 條之1 第1 項、第299 條
    第1 項前段，毒品危害防制條例第10條第1 項、第18條第1
    項項前段，刑法第11條、第56條，判決如主文。
本案經檢察官甲○○到庭執行職務
中    華    民    國    9 5     年    1     月  26    日
                  刑事第十三庭    法  官
以上正本證明與原本無異。
如不服本判決，應於收受送達後10日內向本院提出上訴書狀。
中    華    民    國    95    年    1     月    27    日
                                  書記官
附錄本案論罪科刑法條：
毒品危害防制條例第10條第1項
施用第一級毒品者，處6月以上5年以下有期徒刑。


司法院資訊處製作；財團法人民間司法改革基金會備份。
